臺灣高等法院臺中分院刑事判決　　　　　　　　九十三年度上更(一)字第一三二號
　　上　訴　人
　　即　被　告　庚○○
　　選任辯護人　顏福楨律師
右上訴人，因被告重傷害案件，不服臺灣臺中地方法院九十一年度訴字第二五六九號
，中華民國九十二年三月五日第一審判決（起訴案號：臺灣臺中地方法院檢察署九十
年度偵字第一八０００號、第一八八九七號）提起上訴，經本院判決後，由最高法院
發回審理，本院判決如左：
    主      文
原判決關於重傷未遂暨定執行刑部分均撤銷。
庚○○連續使人受重傷未遂，處有期徒刑貳年捌月。
    事      實
一、庚○○與戊○○（原判決及起訴書均誤載為丑○○）原係男女朋友關係，並論及
    婚嫁，嗣因故未如期訂婚，戊○○乃提議分手，二人分手後，庚○○懷恨在心，
    竟基於恐嚇概括犯意，自民國（下同）八十八年六、七月間起至九十年二月間止
    ，先後多次以撥打電話之方式，出言恐嚇戊○○兄長丙○○、己○○及兄嫂壬○○等三人。其中，庚○○撥打電話至己○○、戊○○位於臺中市○○路住家或己○○上班地點臺中市○○路○段七一一號永美汽車公司內，對伊恫稱：「你跟你
    家人要小心」、「要給你家人好看」、「下班注意一點，伊要在門口等」等語，
    連續以加害生命、身體之事恐嚇己○○等三人，致伊等心生畏懼，而生危害於安
    全（此部分犯行，已據本院前審判決有期徒刑六月，並經最高法院判決上訴駁回
    確定）。詎庚○○為上開恐嚇行為，仍未解其心頭餘恨，另行起意，基於使人受
    重傷之概括犯意，明知持含硫酸成分之強酸性化學藥劑朝人之頭臉部噴灑，極易
    造成人體五官機能永久性且難以復原之重傷害，並可造成毀容之結果，先於九十
    年一月十一日下午六時二十分許，在臺中市○○路○段七一一號永美汽車公司旁
    停車場內，預先持裝有含硫酸成分之強酸性化學藥劑之水槍一支（未扣案），利
    用掩體埋伏在角落處，待己○○出現後，即向不及防備之己○○頭臉部噴灑，致
    己○○受有左臉、左耳、頸部、左大腿、左足等化學性灼傷，幸因己○○於事發
    後第一時間以清水沖洗，並由同事陪同至醫院急救，始未造成五官機能永久性傷
    害及毀容之結果，因而重傷害未遂。再於同年二月二日上午七時五分許，在臺中
    市○○街三十九號「黃金走廊」大樓一樓管理室處，持裝有含硫酸成分之強酸性
    化學藥劑之水槍一支（未扣案），朝擔任大樓管理員正在執勤之丁○○（即戊○○之父）之頭臉部噴灑，致丁○○受有顏面、後頸部、雙手、右耳等第二至第三
    度之化學性灼傷、右眼結膜化學性灼傷等傷害，丁○○受傷後旋即往外逃離，幸
    因於事發後第一時間以清水沖洗，並由路人報警送醫救治，始未造成五官機能永
    久性傷害及毀容之結果，因而重傷害未遂。
二、案經己○○、丁○○訴請臺中市警察局第一分局、第五分局報請臺灣臺中地方法
    院檢察署檢察官偵查起訴。
    理      由
一、訊據上訴人即被告（下稱被告）庚○○，固坦承與戊○○有交往，曾論及婚嫁之
    情事，惟矢口否認有重傷害未遂犯行，並先後辯稱：其並未打電話恐嚇己○○、
    壬○○等人，九十年一月十一日十八點二十分、九十年二月二日上午七時五分，
    其人均在高雄，沒有在臺中，不可能犯案云云。被告選任辯護人並為被告辯稱：
    本案應判決免訴，且並無積極證據可證犯案者係被告，亦應判決無罪。惟查：
(一)被告對己○○等三人恐嚇之犯罪事實，業據被害人己○○、丙○○、壬○○三人
    ，迭於警訊、偵訊中指述綦詳，又證人己○○於原審時證稱：「（檢察官主詰問
    證人己○○：本件為何會認識是被告對你恐嚇？）因為本件我妹妹（按指戊○○
    ）跟被告分手，被告常常到我家按門鈴及打電話騷擾、破壞車窗」、「（被告有
    多次恐嚇及毀損汽車，為何沒有提起告訴？）我們都有打電話向派出所報案」、
    「（被告打電話來時是否確實是他本人？）是的，後來他就用變音，在之前他本
    人打電話來都沒有變音，最後在潑硫酸水後，被告打電話來才變音」等語在卷（
    參見原審卷四七、四八頁），雖被告手機號碼並未與被害人之住處等地點有通聯
    紀錄，但依被害人己○○於原審所證「被告都是用公用電話打的，因為我可以聽
    到使用公用電話的聲音」等語（參見原審卷六七頁），是通聯紀錄自難據為被告
    有利之認定。況且，被告此部分犯行，已據三審判決有罪確定在案，則被告空口
    否認有此犯行，核係卸責之詞，難以採信。至另一位告訴人丙○○質疑被告是否
    利用0000000000號行動電話對伊實施恐嚇行為云云，但查，上開手機
    門號係告訴人丙○○之同事張正一所使用，業據張正一於本院前審證述：其係丙○○以前之同事，不認識被告，手機未借與他人使用等情明確（參見本院前審卷
    二八三頁），並有遠傳電信股份有限公司之覆函可稽（參見本院前審卷二六四頁
    ），此部分應係告訴人丙○○記憶錯誤所致，惟不影響該部分事實之認定，併此
    敘明。
(二)被告有於上開時地，先後對己○○、丁○○重傷害未遂之犯罪事實，業據被害人
    己○○、丁○○於偵審中指訴歷歷，並有丁○○被害相片二張、財團法人私立中
    國醫藥學院附設醫院診斷證明書二份，及黃金走廊監視錄影帶翻拍相片五張在卷
    可稽，且查：
  1.證人己○○於原審時證稱：「（檢察官主詰問證人，九十年一月十一日十八點二
    十分當天的天色如何？）當時天色已灰暗，水美停車場旁有路燈，他的亮度可以
    看清楚現場的人物」、「（為何當時你沒有看清楚被告要用硫酸水潑你？）因為
    我一走出去，沒有辦法去看停車場的全部事物，且被告是躲在障礙物後面，當時
    被告是從我的右手邊衝過來噴我硫酸水」、「（被告用水槍噴你時你的反應？）
    很刺痛，被告還在我的後面用水槍一直射我背後，當時我的直覺是酸鹼性的東西
    ，且我的衣服馬上就腐蝕，被告當時是正面噴我的，我有看到被告，我後來我就
    衝到室內，但是被告還是在我後面一直噴我的背後，所以才會有背後及腿部的傷
    」、「（你確實有看到被告？）是的，是被告沒有錯」、「（你被噴傷後是如何
    處理？）我是馬上用水沖洗，然後我的廠長帶我去中國醫藥學院急救」、「（你
    被噴傷後有無去報警？）有的，我在報警時就講清楚是被告做的」、「（當時你
    有無找被告去質問）我要找他，但是找不到他的人」、「（現在的傷勢是否已經
    痊癒？）傷勢是好了，但是左臉部還有黑色素殘餘」、「（是否可以讓庭上看你
    目前的傷勢？）可以，證人當庭出示傷勢，但外觀上腿部看不出來，臉部還有部
    分黑色素殘餘」、「（案發當天你是否有穿著長褲？）有的，但是全部都爛掉了
    」、「（依據醫生判斷如果你當時沒有馬上沖水的情況？）醫生有告訴我說會毀
    容」及「（辯護人反詰問證人己○○：你剛才所述依照日出日沒時間當時天色已
    黑，為何你可以確認是被告所為？）因為該地有路燈，且被告常到我家，我以他
    的穿著、身高、體型來講，都跟過去看到的一樣，而且他衝過來時，正面近距離
    看到，該人跟被告是一樣」、「（你跟被告的距離多遠？）如我現在跟辯護人的
    距離，約三公尺左右」、「（你是否依據被告的體型判斷）不是，我是看到被告
    本人」、「（九十年一月二十二日下午六點十分發生的事情 (按指被告持ＢＢ槍
    打破證人汽車玻璃) ，並不是白天，為何你會說是白天？）因為事情經過很久，
    我忘記了，但是我確認是被告做的沒有錯」等語（參見原審卷四八至五四頁），
    並於本院更審時猶指稱係被告犯案無訛在卷，經核證人上開證詞，與案發後於警
    訊、偵查時證稱內容大致相符，且與證人即己○○同事辛○○、胡瑞麟於偵查中
    證述己○○於上開時地，遭人潑灑強酸性化學藥劑後，曾目睹一人頭戴全罩式安
    全帽離開現場（辛○○證詞），隨即將己○○送醫急救（胡瑞麟證詞）等情，亦
    屬一致，並有中國醫藥學院附設醫院診斷證明書一份可證，是被害人上開被害之
    證詞，應屬真實。
  2.證人丁○○於原審證稱：「（檢察官主詰問證人丁○○：被告跟你女兒交往期間
    有無常去你家？）有的，我跟他很熟」、「（九十年二月二日你是何原因在黃金
    走廊管理室裡面？）我是在那裡工作，我是從八十五年起至今都在那裡任職」、
    「（被告是否知道你在那裡工作？）知道，他曾經跟蹤我，他是從八十八年、八
    十九年就跟蹤過我，當時他是開車，我騎機車」、「（九十年二月二日上午七時
    五分被告是如何用硫酸噴你？）當時我人面向大門，被告進來，左手拿塑膠手提
    袋（購物用的），他穿著雨衣，一見到我，他就拿小孩子玩的水槍（約三十公分
    左右）往我的右臉噴，第一槍就被噴到額頭、臉，我來不及閃避，我就馬上轉身
    往後跑，他就繼續在後面追我並噴我的背後，直到我無路可逃，我就轉身要搶他
    的水槍，沒有搶到，但是它還繼續的噴我，我就拉破他的雨衣，後來我受不了，
    去沖水，被告因為他的雨衣被我拉破，他就因此跑掉，之後因為住戶鄭宗文有看
    到被告跑掉及看到我受傷，幫我報案」、「（當時拿水槍噴你的人穿何衣服？）
    他穿黃色的薄雨衣（如向便利商店買的那種），他頭部戴黑色安全帽。」、「（
    你當時如何看清楚是何人？）可以，因為它的身材、體型、五官判斷出來的」、
    「（你是否會認錯人？）絕對不會，我不會認錯，因為他跟我女兒交往九年」、
    「（你治療多久才出院？）第一次約治療一星期，第二次因為沒有治療好又住院
    一次，針對神經部分動手術。」、「（出院後復建多久？）約一、二個月。」、
    「（是否有做過美容手術？）沒有」、「（你的右眼視力是否回復？）大概正常
    ，但是左臉會抖，醫生說神經有傷到，我沒有再去做視力檢查」，及「（辯護人
    反詰問證人丁○○：你在警訊所述中，因為你正面有跟被告拉扯才認出被告？）
    是的」、「（你當時是因為被追到無路可逃才會跟被告拉扯？）是的。」、「（
    你當時是坐在管理室時與用水槍噴你的人距離多遠？）距離是我跟通譯的距離，
    大概二公尺。」、「（從該人進來到噴你是否都一直有看到？）是的。」、「（
    事發前你的眼睛如何？）好，跟現在一樣」、「（是否可以看清楚法官的臉？）
    可以。」、「（你是否知道他用什麼東西噴你？）我不知道，但是他是用水槍噴
    我，我被噴到後很難受」、「（翻拍得照片是否可以看出是何人？）我看的出來
    ，別人看不出來。」、「（為什麼只有你看得出來別人看不出來？）因為我已經
    看被告十多年了，別人並不認識他。」、「（你是如何看出？）因為我是在拉扯
    中看出他的，相片是事後才拿錄影帶出來翻拍的」、「（目前傷勢回復如何？）
    差不多了。」、「（法官問證人，是否可以陳述受害傷口難過的情形？）好像被
    火燒烤的感覺，然後幫我報案的人，看到我說怎麼臉上在流血」等語（參見原審
    卷五六至六五頁），證人亦於本院更審時指稱係被告犯案云云，經核證人丁○○
    上開證詞，與伊於警訊、偵查中證述情節大致相符，復有丁○○被害照片二張、
    財團法人私立中國醫藥學院附設醫院診斷證明書一份，「黃金走廊」大樓管理室
    監視錄影帶所翻拍之照片五張在卷可證，是伊被害之證詞，應屬可信。
  3.被告與被害人丁○○之女兒戊○○曾交往多年，並論及婚嫁，惟嗣後因故未如期
    訂婚，戊○○乃提議分手，致被告庚○○懷恨在心等情，業據證人戊○○於偵查
    中證述屬實（參見一八０００號偵查卷六一頁），又被告確有於前開時地，先後
    對戊○○之親友丙○○、己○○、壬○○進行電話恐嚇之情事，已如前述，足見
    被告確有實施本件重傷害犯罪行為之動機，應極明確。被告雖辯稱九十年一月十
    一日十八點二十分、九十年二月二日上午七時五分等時段，其人不在臺中，不可
    能實施上開犯行云云，然被告於九十年二月二十七日警訊時，就上開時段，其人
    行蹤在何處，明確供稱「不清楚」云云（參見同上偵查卷五、六頁），且於偵查
    中、原審時均未提出證人以茲證明，迨於本院前審時始請求傳訊證人癸○○、子
    ○○，並據該兩證人證述：被告於九十年上半年確實在高雄未離開云云（參見本
    院前審卷一○五、一○八至一○九頁），惟該兩位證人係被告之父母，所為證詞
    難免偏頗，且證人僅空泛地證稱被告未離開高雄，卻未能提出具體確切證據證明
    被告每日行蹤，足資據為被告之不在場證明，從而，上開二位證人之證詞，難以
    據為被告有利之認定。
  4.被告於原審及本院前審時聲請傳訊證人辛○○到庭，欲證明被害人己○○於遭受
    潑灑強酸性化學藥劑案發後，向證人表示未看清行兇之人面貌，本院前審傳訊該
    證人辛○○時，未據伊到庭，然被告此項辯解，已據證人己○○於原審當庭否認
    ，表示未曾有如此告知行為等語（參見原審卷五三頁），嗣本院更審時，再傳喚
    該證人作證，因該證人難以傳喚，本院九十三年八月十九日調查時證人既已主動
    出庭，本院詢問證人意願後，證人陳稱當日作證，檢察官及被告、選任辯護人均
    有出庭，本院乃依修正後刑事訴訟法第二百七十六條第一項規定，行使證人交互
    詰問程序，證人證稱「（能看清楚影像及人的面貌嗎）如果我認識的人，我一看
    大概就知道了」、「（那天己○○有沒有說那個人是什麼樣的人，這點他有沒有
    說什麼樣的講法）他就是要送醫前告訴我說那個是誰，他說的名字我不認識，我
    聽到的是他告訴我說那是他妹妹以前的男朋友」、「他沒有講人名，他是說那是
他妹妹以前的男朋友」等語（參見本院更審卷一第七五至八二頁），則該證人既
    係己○○受傷後，最先接觸之人，伊於見聞證人受傷情事後，所證稱之內容，自
    非傳聞證據，堪認有證據能力，惟證人所述是否具有證據證明力，則係另一問題
    。茲依證人上開所述，核與被害人己○○於原審所述大致相符，且依常情，被害
    人受傷時既未昏迷，而告知證人辛○○可能之犯人為何，核與常情不相衝突，是
    該證詞，核與真實相符，自堪採信。至被告以其另外錄音內容，否認證人上開之
    證詞，然被告所提之錄音係審判外陳述，自難認有證據能力。況且，被告於本院
    更審時，一直詢問證人之電話、上班地點等無關事項（參見本院更審卷一第八十
    頁），被害人丁○○於原審亦證稱曾遭被告跟蹤云云（參見原審卷五六頁），該
    證人且於審理庭經再傳喚，未再出庭，惟已無礙上情之認定，自無待伊再出庭之
    必要，附此載明。
(三)依一八八九七號偵查卷十七、十八頁所附翻拍六張照片之其中五張顯示，有一頭
    戴全罩式安全帽之男子，身穿雨衣，手提購物袋進入被害人丁○○服務之「黃金
    走廊」大樓管理室，隨後即快速跑離現場，伊身上所穿之雨衣並有破損跡象，核
    與被害人丁○○於警訊、偵查、原審及本院審理指證訴之情節相符，足見上開翻
    拍之五張照片內容，確為九十年二月二日案發當時所攝錄無訛。再依被害人丁○○所提出上開診斷證明書記載，伊送急診時間為九十年二月二日，與丁○○所指
    訴受害之時間，亦相互吻合，益見丁○○受害之時間為伊指訴之時間九十年二月
    二日上午七時五分許，應甚明顯。雖十八頁編號一之另張相片上所顯示日期為九
    十年一月二十六日，其他五張相片則未顯示日期，但該張顯示日期之相片係呈現
    樓梯，並無外部空間之街道，對照其他五張所示之街道場景，足見該日期之照片
    所示場景，是否與其他五張所示場景相同，已有可疑。又依被害人於本院前審卷
    七七頁所提之九十年一月二十六日相片，與偵查卷十八頁編號一相片所示，加以
    比較結果，日期均為九十年一月二十六日，時間一為上午四時二十分二秒，一為
    上午四時二十分四秒，場景至為類似，則被害人丁○○於本院前審所供：該相片
    係臺中市○○路住處所拍攝，可見偵查卷十八頁編號一之相片，與其他五張應屬
    不同場景，極為明顯。再依證人丙○○於本院前審卷二四五至二五二頁所提多張
    相片以觀，其中，二五二頁之九０、０一、二六（０一、一一、四五）及九０、
    ０一、二六（０四、一九、四八），與偵查卷十八頁編號一之相片所顯示場景，
    應屬相同，益徵偵查卷十八頁編號一之相片所顯示之日期九十年一月二十六日，
    雖無錯誤，但所顯示之場景應係被害人丁○○所住之臺中市○○路住處，而非任
    職之福龍街「黃金走廊」之場景，由此益見被害人所稱之被害情事，信而有徵，
    要堪採取。
(四)本院更審時，檢察官雖未聲請調查證據，本院依職權將告訴代理人所庭呈之福龍
    街「黃金走廊」九十年二月二日翻拍之相片十五張，及ＤＶＤ，送請刑事警察局
    鑑驗結果，認定「一、經本局電腦檢視福龍街黃金走廊光碟片後，發現其中有十
    五個劃面之上端字碼與下端時間顯示，與上更一卷內第一二五頁至一二九頁之十
    五張相片上之上端字碼與下端時間顯示相同，另利用重合比對法對兩者內景物之
    相對位置，發現彼此相符，研判兩者內容相同。二、經本局電腦將瀋陽路住家光
    碟片，以每秒擷取一張劃面之力式，共擷取四八九張劃面‧‧‧將其依序轉拷成
    ＶＣＤ光碟片一片。另經本局電腦檢視瀋陽路住家光碟片後，發現其中有二個劃
    面（如相片十六、十七）之上端時間顯示與偵查卷十八頁編號一及上更一卷內第
    一三０頁相片上之上端時間顯示相同。另利用重合比對法對兩者內景物之相對位
    置，發現彼此相符，研判兩者內容相同。三、經本局電腦檢視福龍街『黃金走廊
    』光碟片及『瀋陽路住家』光碟片後，僅發現『福龍街黃金走廊』光碟片內有五
    個劃面（如相片五、一一、一０、二、四）與偵查卷第十七頁編號一、二、三及
    十八頁編號二、三等五張相片內景物之相對位置相符，但光碟片內五個劃面有時
    間顯示，而偵查卷五張相片上未有時間顯示」等情，有該局九十三年十二月六日
    之函文可憑（參見本院更審卷二第三五、三六頁），核與本院上開認定相符，則
    被告及選任辯護人於本院辯稱：偵查卷五張相片未呈現日期、時間，更審卷卻均
    有呈現，是否案發時所拍攝顯有可疑云云，核係卸責之辯，難以採取。由此鑑驗
    結果，益見丁○○於九十年二月二日確遭人持液體潑灑，應係真實，堪予採信。
(五)查強酸性之化學藥劑具有腐蝕性，用以潑灑人體皮膚，將因腐蝕結果穿透皮膚表
    層，改變皮膚組織結構，造成永遠無法復原之疤痕，若朝人體頭臉部潑灑，更可
    能導致五官機能喪失，並發生變更容貌之結果，造成永久無法回復之傷害，此為
    被告所能認知。本件被害人己○○、丁○○，遭被告潑灑不明液體時，皮膚有灼
    熱、刺痛感覺，並有流血現象乙節，業據其等於原審證述明確，且依其等所提出
    之財團法人私立中國醫藥學院附設醫院診斷證明書記載，被害人遭受到之傷害係
    化學性灼傷，雖均未明確載明係遭受何種化學藥劑潑灑，而酸類或鹼類化學藥劑
    均可能造成被害人之上開傷害，並非僅限於硫酸，本件被告所使用者究係硫酸、
    鹽酸或其他化學藥劑，已因案發當時警方、被害人等未及時化驗而難以辨識，則
    公訴人起訴事實認造成被害人己○○、丁○○受傷之不明液體係硫酸，自嫌速斷
    。嗣本院更審時，依職權及檢察官聲請，將被害人二人提出多件衣物，送請刑事
    警察局鑑驗結果，認定「一、酸鹼值約為二‧二，呈酸性。二、經沈澱試驗結果
    ，呈硫酸根離子陽性反應。三、綜合上開鑑驗所得研判，認含硫酸成分」，此有
    該局九十三年十一月十六日鑑驗書在卷可稽（參見本院更審卷二第三二頁），是
    被害人係遭受含硫酸成分之液體潑灑乙節，要堪認定，被告雖於本院更審時否認
    被害人所提出衣物係案發時所穿著云云，然並無客觀證據提出，且依被害人於本
    院更審時所提出受害衣物之外貌以觀，確係被害人使用之衣物，應甚明確，再依
    上開鑑驗之結果相符以觀，足認被告上開所辯，礙難採取。又證人即治療醫師乙○○於本院更審時證稱「到我這邊已經看不出來了，但是酸性物質沒有錯，就算
    我當場看也不見得可以看出是強酸還是弱酸」、「鹼性的話更厲害，會造成更厲
    害的灼傷」、「只記載化學性灼傷，沒有記載酸或者是鹼」等語（參見本院更審
    卷二第八六、八七頁），對照上開鑑定結果，益見本案不明液體應係含硫酸成分
    之液體無訛，併此敘明。
(六)被告明知含硫酸成分之強酸性液體對人之身體有害，猶連續持裝有含硫酸成分之
    強酸性化學藥劑水槍，向被害人己○○、丁○○之頭臉部噴灑，顯具有使人受重
    傷之故意，要堪認定。又原審向財團法人私立中國醫藥學院附設醫院函查被害人
    己○○、丁○○受傷及癒後情況，據該院覆稱：被害人己○○受傷之部位為面部
    、左下肢及左前臂，約佔百分之五體表面積，病患最後一次門診時間為九十年三
    月二十三日，當時左耳有疤痕，左臉部有色素沉著；丁○○受傷之部位為顏面、
    後頸部、雙手及左耳，最後一次門診時間為九十年三月二十日，傷口大致癒合，
    存留色素沉著等情，有該院九十二年一月十日院歷字第九二○一○一四八號函文
  可參（參見原審卷三二至三四頁），參以被害人己○○、丁○○所受傷害均已復
    原，容貌上並無重大改變，視力亦恢復正常，分別為其等於原審及本院更審證述
    明確，足見被告之上開噴灑強酸性化學藥劑之行為，並未造成被害人發生刑法第
    十條第四項所規定之重傷結果，自堪認係未遂犯。又被告以電話恐嚇丙○○等三
    人之手段，與持上開液體噴灑己○○、丁○○之手法，明顯不同，對象更非完全
    相同，難認有高低度之吸收關係，則被告選任辯護人以被告恐嚇犯行已判決確定
    ，重傷害未遂部分應判決免訴云云，亦難採取。綜上所述，本件事證明確，被告
    所否認與辯解，無非卸責飾詞，核無可採，其犯行洵堪認定，應依法論科。
二、核被告以含有硫酸成分之強酸性液體潑灑被害人己○○、丁○○之所為，係犯刑
    法第二百七十八條第三項第一項之使人受重傷未遂罪。被告以加害生命、身體之
    事恐嚇被害人己○○，繼而以裝有含硫酸成分之強酸性化學藥劑之水槍，朝伊頭
    臉部及身體噴灑造成重傷未遂，犯罪時間既有明顯出入，犯罪手法更有不同，難
    認其恐嚇之危險行為應為後生之重傷未遂實害行為所吸收，原審及本院前審，就
    此部分之法律見解，容有未洽，無礙本院之適用法律，併此敘明。被告先後二次
    對被害人己○○、丁○○之重傷未遂犯行，時間緊密，犯罪構成要件相同，顯係
    基於概括犯意為之，為連續犯，依刑法第五十六條之規定以一罪論，並加重其刑
    。惟被告雖已著手於使被害人己○○、丁○○受重傷之行為，然伊五官機能並未
    因此喪失效用，且未有毀容或其他於身體或健康，有重大不治或難治之傷害，核
    為未遂犯，依刑法第二十六條前段規定，按既遂犯之刑度減輕其刑，並依法先加
    後減之。被告所犯重傷未遂罪，與已判決確定之恐嚇罪間，犯意各別，罪名不同
    ，應分論併罰。原審經審理結果，認被告此部分罪證明確，予以論科，固非無見
    。但查，原判決認定被告對己○○恐嚇行為，應為重傷未遂犯行所吸收，依上所
    述，顯有違誤。又被告行兇使用之液體，既有被害人之衣物可供鑑定，原判決未
    送請鑑定，即認定該液體之性質，顯有認定事實未憑證據之違誤。且原審就偵查
    卷之六張相片是否相同地點，何以可採為被告有對丁○○潑灑液體之不利認定，
    未加詳述，致有採證與證據不符之矛盾。被告提起上訴，否認有上開犯行，難認
    有理由，惟原判決此部分既有上開可議，即屬無可維持，應由本院就該部分暨定
  執行刑部分均撤銷改判。爰審酌被告並無犯罪紀錄，此有臺灣高等法院被告全國
    前案紀錄表、臺灣臺中地方法院檢察署刑案資料查註紀錄表各一份在卷足憑，素
    行堪稱良好，因與交往多年之女友分手，於心不甘，先以電話恐嚇女友無辜家人
    ，造成彼等心靈極大恐懼和不安外，明知強酸類化學藥劑具有腐蝕性，噴灑人體
    將造成永難回復之傷害，猶持水槍近距離朝被害人頭臉部等極脆弱部位連續噴灑
    ，足見其心狠手辣、手段凶殘，欲置人於傷殘之犯意甚明，惡性重大，犯後不知
    幡然醒悟，勇於認錯，以具體行動博得被害人諒解，猶空言否認企圖脫罪，犯罪
    後態度亦非良好，惟念及被告因情感受挫，抑鬱寡歡，未向親友傾訴或求助專業
    人員，適時紓解情緒，且經年自我封閉終致偏執而喪失理性、鑄下大錯，其智識
    程度、犯罪手法、所生危害等一切情狀，量處如主文第二項所示之刑，以示懲儆
    。至本件供被告犯罪所用之水槍，因未扣案，且無從證明確係被告所有之物，爰
    不予宣告沒收。
據上論斷，應依刑事訴訟法第三百六十九條第一項前段、第三百六十四條、第二百九
十九條第一項前段，刑法第五十六條、第二百七十八條第三項、第一項、第二十六條
前段，判決如主文。
本案經檢察官甲○○到庭執行職務
中      華      民      國      九十四  年      一      月      十八    日
                                臺灣高等法院臺中分院刑事第一庭
                                      審判長法  官  陳  紀  綱
                                            法  官  陳  登  源
                                            法  官  蔡  聰  明
右正本證明與原本無異。
如不服本判決應於收受送達後十日內向本院提出上訴書狀，其未敘述上訴之理由者並
得於提起上訴後十日內向本院補提理由書（均須按他造當事人之人數附繕本）。
                                            書記官  郭  振  祥
中      華      民      國      九十四  年      一      月      十九    日
刑法第二百七十八條：
使人受重傷者，處五年以上十二年以下有期徒刑。
犯前項之罪因而致人於死者，處無期徒刑或七年以上有期徒刑。
第一項之未遂犯之。
                                                                        Ａ
